臺灣嘉義地方法院刑事判決　　　　　　　 96年度訴字第622號
公　訴　人　臺灣嘉義地方法院檢察署檢察官
被　　　告　甲○○
指定辯護人　黃曜春律師
上列被告因違反毒品危害防制條例案件，經檢察官提起公訴（96
年度偵字第4042號），本院判決如下：
    主  文
甲○○所犯販賣第三級毒品肆罪，各處如附表所示之刑。附表所
列各次販賣第三級毒品所用之物及販賣所得，分別沒收。應執行
有期徒刑參年。扣案第三級毒品愷他命參包（驗後總淨重貳拾點
伍陸肆公克）、其外包裝袋參只及行動電話（門號0000000000號
）壹具均沒收。其販賣第三級毒品所得新臺幣參萬捌仟參佰元沒
收，如全部或一部不能沒收時，以其財產抵償。
    事  實
一、甲○○明知愷他命【或稱Ｋ他命】係毒品危害防制條例第2
    條第2項第3款所明定之第三級毒品，不得持有及販賣，竟基
    於意圖營利之犯意，於附表所示時、地，販賣第三級毒品愷
    他命（下稱愷他命）給詹振昌等人，共計販賣4次，獲利3萬
    8,300  元。嗣於96年5月11日13時15分許，為警於甲○○租
    賃之嘉義市○區○○○街15號4樓1處查獲，並扣得愷他命3包
    （驗後總淨重20.564公克）。
二、案經嘉義縣警察局朴子分局報告臺灣嘉義地方法院檢察署檢
    察官偵查起訴。
    理  由
一、按被告以外之人於審判外之陳述，雖為傳聞證據，然經當事
    人於審判程序同意作為證據，法院審酌該言詞陳述或書面陳
    述作成時之情況，認為適當者，亦得為證據。當事人、代理
    人或辯護人於法院調查證據時，知有刑事訴訟法第159條第1
    項不得為證據之情形，而未於言詞辯論終結前聲明異議者，
    視為有前項之同意，同法第159條之5定有明文。查證人詹勝
    騰、詹振昌、黃家德、黃景祥、林秀鳳、林育賢於警詢之供
    述及證人詹振昌、黃景祥、林育賢於偵查中之證述，雖均係
    審判外之陳述，但被告甲○○於本院審理期日，就上開供證
    均未爭執其證據能力，又無顯然不可信之情況，揆之上開規
    定，自得為證據，一併敘明。
二、訊據被告就附表所示各次販賣愷他命之犯行，迭於警詢、偵
    查及本院審理時坦承不諱，核與證人詹勝騰、詹振昌、黃家
    德、黃景祥、林秀鳳、林育賢於警詢及證人詹振昌、黃景祥
    、林育賢於偵查中證述內容相符，復有臺灣嘉義地方法院檢
    察署通訊監察書、被告所持用門號0000000000號行動電話分
    別與詹振昌所持用門號0000000000號行動電話、黃景祥所持
    用門號0000000000號行動電話及林育賢所持用門號00000000
    00號行動電話之通訊監察作業報告表（監聽譯文）及通聯調
    閱查詢單共3份及指證照片3張（見警卷第12頁、偵卷第32-3
    6頁、第59、61、90、92頁及偵卷第10、60、91頁）可資佐
    證。再者，執行搜索之員警在被告租屋處，當場扣得愷他命
    3包，經囑託高雄醫學大學附設中和紀念醫院以薄層色層分
    析法及氣體色層質譜分析法檢驗結果，確認係屬第三級毒品
    愷他命，驗後總淨重為20.564公克，並有該醫院96年8月2日
    報告編號0000-000、0000-000、0000 -000檢驗報告3紙（見
    本院卷第45-47頁）附卷可稽。末查，被告自承以每公克600
    元之代價購入，再以每0.5公克500元至600元之代價出售他
    人，足徵被告販賣愷他命確有營利之意圖至為明顯，雖被告
    供稱其將愷他命60公克以3萬6000元之價格販賣予證人詹振
    昌，該次並無獲利云云，惟販賣毒品係政府嚴予查緝之違法
    行為，且販賣第三級毒品係最輕本刑5年以上有期徒刑之罪
    ，罪責非輕，而愷他命之價格昂貴，苟被告無預期獲利可圖
    ，何需冒險平白無端為無甚交情之證人詹振昌調貨，而甘冒
    被查緝法辦判處重刑之危險？是其所述前開購入、販出價格
    顯然多所保留，然被告既自承其販入愷他命之初，即有獲利
    之意思，其有從中賺取買賣差價牟利之意圖至為明顯。承上
    各情相互參照，足證被告前開自白核與事實相符，亦可採信
    ，本件事證已臻明確，被告販賣第三級毒品之犯行亦堪認定
    ，應依法論科。
三、按販賣毒品罪，不以販入之後，復行賣出為必要，只須意圖
    營利而販入或賣出，有一於此，犯罪即應成立；又販賣毒品
    者，其主觀上須有營利之意圖，且客觀上有販賣之行為，即
    足構成，至於實際上是否已經獲利，則非所問（最高法院92
    年度台上字7046號、93年度台上字第1651號判決要旨參照）
    。次按愷他命係屬毒品危害防制條例第2條第2項第3款所列
    之第三級毒品，核被告所為，係違反毒品危害防制條例第4
    條第3項之販賣第三級毒品罪。公訴人固以被告所犯如附表
    所示4次販賣第三級毒品犯行，係密集以相同方式販售，具
    有反覆、延續實行之特徵，認應論以一罪云云，固非無見。
    然被告供承於附表編號1所示時、地販賣愷他命與證人詹振
    昌，係特別調貨；附表2至4所示各次販賣愷他命之來源，固
    稱屬同一批購入者，然被告初始是為自己施用所需而購入，
    經證人黃景祥、林育賢分別撥打被告持用之行動電話表示有
    意購買，被告始基於營利之意思賣出，且獲取對價亦有不同
    ，尚難認被告如附表所示各次販賣第三級毒品之犯行，均係
    基於一販賣意思而反覆、持續實行該複次之販賣行為，自難
    評價為包括一罪之集合犯概念，而論以一罪，附此敘明。爰
    審酌被告無視於毒品對於健康之戕害及國家杜絕毒品犯罪之
    禁令，除自身施用第三級毒品外，仍販賣毒品與他人，使人
    沉迷於毒癮，無法自拔，輕則戕害身心，重則引發各種犯罪
    ，實為多種犯罪之源頭，對社會治安有相當程度影響及所生
    之危害，其行為固值非難。惟被告目前尚在學身分，未滿20
    歲，年輕識淺，社會閱歷亦薄，復未曾受有期徒刑以上刑之
    宣告，因一時思慮不週，鋌而走險，雖為圖謀私利而販賣毒
    品，致罹刑章，姑念其犯罪時間不長，犯罪所得非鉅，且經
    警查獲上情後，亦無迴避刑責之意，自始坦承犯行，甚有悔
    意，足徵被告絕非惡性重大之徒，而有情輕法重之勢，因此
    ，本院審酌被告觸犯本罪之原因背景及具體情狀，認在客觀
    上應足以引起社會一般人之同情，縱使宣告法定最低度刑猶
    嫌過重，爰依刑法第59條之規定，酌減其刑，暨斟酌其生活
    狀況、智識程度、犯罪手段等一切情狀，量處如主文所示之
    刑，並定其應執行之刑，以資儆懲。
四、按鑑於第三級毒品均係管制藥品，特於毒品危害防制條例第
    11條之1明定無正當理由，不得擅自持有，而同條例第18條
    第1項後段復規定查獲之第三級毒品，無正當理由而擅自持
    有者，沒入銷燬之。從而，依同條例第18條第1項後段應沒
    入銷燬之毒品，專指所查獲者為施用、持有之第三級毒品而
    言；倘係所查獲者為製造、運輸、販賣、意圖販賣而持有、
    以非法方法使人施用、引誘他人施用或轉讓之第三級毒品，
    既屬同條例相關法條明文規定處罰之犯罪行為，即非該條項
    應沒入銷燬之範圍。又同條例第19條第1項所定「供犯罪所
    用或因犯罪所得之物」，係指犯第4條至第9條、第12條、第
    13條或第14條第1項、第2項之罪所用或所得之物，不包括毒
    品本身在內，自不得為第三、四級毒品之沒收依據（以犯第
    4條第3項販賣第三級毒品罪為例，其供犯罪所用之物，當指
    「供販賣第三級毒品所用之物」而言；第三級毒品本身為販
    賣之標的，為遂行販賣該毒品使用之物，始屬「供犯罪《犯
    第4條第3項之販賣第三級毒品罪》所用之物」，其理至明）
    。同條例對於所查獲者為製造、運輸、販賣、意圖販賣而持
    有、以非法方法使人施用、引誘他人施用及轉讓之第三級毒
    品之沒收，並無特別規定，如其行為已構成犯罪，則該毒品
    即屬不受法律保護之違禁物，應回歸刑法之適用，依刑法第
    38條第1項第1款之規定沒收（最高法院95年台上字第911號
    判例要旨參照）。查扣案愷他命3包，業經鑑定結果確屬毒
    品危害防制條例第2條第2項第3款所規範之第三級毒品，而
    屬違禁物品，此有前開檢驗報告3紙在卷可按，即應依刑法
    第38條第1項第1款之規定諭知沒收。另扣案上開第三級毒品
    之外包裝袋3只，均具防止內容物裸露、逸出及潮濕功能，
    及0000000000號行動電話乙具，均係被告所有供販賣第三級
    毒品愷他命所用之物，均應依毒品危害防制條例第19條第1
    項規定宣告沒收。再查被告如附表所示各次販賣第三級毒品
    犯行，犯罪總所得3萬8,300元，雖未據扣案，但仍應依毒品
    危害防制條例第19條第1項宣告沒收，如全部或一部不能沒
    收時，以其財產抵償之。
據上論斷，應依刑事訴訟法第299條第1項前段，毒品危害防制條
例第4條第3項、第19條第1項，刑法第11條前段、第51條第5款、
第59條、第38條第1項第1款，判決如主文。
本案經檢察官江金星到庭執行職務。
中　　華　　民　　國　　96　　年　　9 　　月　　28　　日
　　　　　　　　　刑事第四庭    審判長法  官  蔡憲德
                                      法  官  吳育霖
                                      法　官　王慧娟
上列正本證明與原本無異。
如不服本判決，應於判決送達後十日內向本院提出上訴狀，上訴
書狀依法應敘述具體理由，如未敘述具體理由者，應於上訴期間
屆滿後二十日內補提理由書於本院（均應附繕本）。
　　　　　　　　　　　　　　　　　　　書記官  黃子祝
中　　華　　民　　國　　96　　年　　9 　　月　　28　　日
附表：
┌─┬────┬────┬────┬─────┬───────┬─────────┐
│  │時   間 │地   點 │交易對象│第三級毒品│交易方式      │應科處之刑及犯罪所│
│  │        │        │        │愷他命交易│              │得應沒收部分      │
│  │        │        │        │數量及價額│              │                  │
├─┼────┼────┼────┼─────┼───────┼─────────┤
│1 │96.4.17 │嘉義市  │詹振昌  │60公克    │詹振昌以持用之│甲○○犯販賣第三級│
│  │        │上海路與│        │3萬6000元 │門號0000000000│毒品罪，處有期徒刑│
│  │        │興業路口│        │          │號行動電話與蔡│貳年拾月。扣案第三│
│  │        │某處    │        │          │宗軒持用之門號│級毒品愷他命參包（│
│  │        │        │        │          │0000000000號行│驗後總淨重貳拾點伍│
│  │        │        │        │          │動電話聯絡。  │陸肆公克）、其外包│
│  │        │        │        │          │              │裝袋參只及行動電話│
│  │        │        │        │          │              │（門號0000000000號│
│  │        │        │        │          │              │）壹具均沒收。其販│
│  │        │        │        │          │              │賣第三級毒品所得新│
│  │        │        │        │          │              │臺幣參萬陸仟元沒收│
│  │        │        │        │          │              │，如全部或一部不能│
│  │        │        │        │          │              │沒收時，以其財產抵│
│  │        │        │        │          │              │償。              │
├─┼────┼────┼────┼─────┼───────┼─────────┤
│2 │96.4.8  │嘉義市友│黃景祥  │1公克     │黃景祥以持用之│甲○○犯販賣第三級│
│  │        │愛路「合│        │600元     │門號0000000000│毒品罪，處有期徒刑│
│  │        │家歡KTV │        │          │號行動電話與蔡│貳年陸月。扣案第三│
│  │        │」前    │        │          │宗軒持用之門號│級毒品愷他命參包（│
│  │        │        │        │          │0000000000號行│驗後總淨重貳拾點伍│
│  │        │        │        │          │動電話聯絡。  │陸肆公克）、其外包│
│  │        │        │        │          │              │裝袋參只及行動電話│
│  │        │        │        │          │              │（門號000000000號 │
│  │        │        │        │          │              │）壹具均沒收。其販│
│  │        │        │        │          │              │賣第三級毒品所得新│
│  │        │        │        │          │              │臺幣陸佰元沒收，如│
│  │        │        │        │          │              │全部或一部不能沒收│
│  │        │        │        │          │              │時，以其財產抵償。│
├─┼────┼────┼────┼─────┼───────┼─────────┤
│3 │96.4.18 │同上    │黃景祥  │2公克     │同上          │甲○○犯販賣第三級│
│  │        │        │        │1200元    │              │毒品罪，處有期徒刑│
│  │        │        │        │          │              │貳年陸月。扣案第三│
│  │        │        │        │          │              │級毒品愷他命參包（│
│  │        │        │        │          │              │驗後總淨重貳拾點伍│
│  │        │        │        │          │              │陸肆公克）、其外包│
│  │        │        │        │          │              │裝袋參只及行動電話│
│  │        │        │        │          │              │（門號000000000號 │
│  │        │        │        │          │              │）壹具均沒收。其販│
│  │        │        │        │          │              │賣第三級毒品所得新│
│  │        │        │        │          │              │臺幣壹仟貳佰元沒收│
│  │        │        │        │          │              │，如全部或一部不能│
│  │        │        │        │          │              │沒收時，以其財產抵│
│  │        │        │        │          │              │償。              │
├─┼────┼────┼────┼─────┼───────┼─────────┤
│4 │96年4月 │嘉義市  │林育賢  │0.5公克   │林育賢以持用之│甲○○犯販賣第三級│
│  │底某日  │中興路與│        │500元     │門號0000000000│毒品罪，處有期徒刑│
│  │        │友愛路口│        │          │號行動電話與蔡│貳年陸月。扣案第三│
│  │        │某處    │        │          │宗軒持用之門號│級毒品愷他命參包（│
│  │        │        │        │          │0000000000號行│驗後總淨重貳拾點伍│
│  │        │        │        │          │動電話聯絡。  │陸肆公克）、前開毒│
│  │        │        │        │          │              │品包裝袋參只及行動│
│  │        │        │        │          │              │電話（門號00000000│
│  │        │        │        │          │              │6號）壹具均沒收。 │
│  │        │        │        │          │              │其販賣第三級毒品所│
│  │        │        │        │          │              │得新臺幣伍佰元沒收│
│  │        │        │        │          │              │，如全部或一部不能│
│  │        │        │        │          │              │沒收時，以其財產抵│
│  │        │        │        │          │              │償。              │
└─┴────┴────┴────┴─────┴───────┴─────────┘
附錄法條：
毒品危害防制條例第4條第3項
製造、運輸、販賣第三級毒品者，處 5 年以上有期徒刑，得併科
新臺幣 5 百萬元以下罰金。
